【裁判字號】    89,訴,2960
【裁判日期】    900307
【裁判案由】    毒品危害防制條例
【裁判全文】
臺灣臺中地方法院刑事判決                        八十九年度訴字第二九六號
    公  訴  人  臺灣臺中地方法院檢察署檢察官
    被      告  甲○○
    指定辯護人  本院公設辯護人  丙○○
右列被告因違反毒品危害防制條例案件，經檢察官提起公訴（八十九年度偵字第一四
八八三號），本院判決如左：
    主  文
甲○○共同連續販賣第二級毒品，處有期徒刑柒年陸月。扣案之第二級毒品安非他命
參包（驗餘淨重伍點參柒公克），沒收銷燬之；殘留安非他命之藥杓子貳支、毒品分
裝袋參拾貳只、0000000000號行動電話壹支沒收之。犯罪所得之財物新台
幣柒仟元沒收之，新台幣柒仟元如全部或一部不能沒收時，以其財產抵償之。
甲○○被訴轉讓第一級毒品部分無罪。
    事  實
一、甲○○、乙○○（通緝中，待通緝到案後再予審理）共同基於意圖營利之概括犯
    意聯絡，並以0000000000號行動電話為對外聯絡工具，先後於民國八
    十八年十月二十五日下午六時、同年十一月十五日下午六時、八十九年一月九日
    下午七時許、同年月十六日晚上九時許、同年月二十三日二十一時許、同年月二
    十四日下午三時許、同年月二十四日下午三時許，連續在台中市○○路與中清西
    二街口等處，以每公克新台幣一千元之價格販賣第二級毒品安非他命予丁○○（
    另案由檢察官偵辦）七次，每次均以上開電話聯絡後，分由乙○○或甲○○中之
    一人交貨予丁○○。嗣於八十九年一月二十四日下午六時三十分許，丁○○在台
    中市○○路六九六巷二號住處為警查獲，丁○○乃配合警方於同日晚上八時許，
    撥打上開行動電話聯絡甲○○偽稱欲購買第二級毒品安非他命四千元，而於同日
    晚上九時許，在台中市○○路與中清西二街口查獲前來交貨之甲○○，另循線於
    同日晚上九時四十分許，台中市北屯區○○○路四三號三０三室查獲乙○○，並
    扣得安非他命四包（共扣得五包毒品毛重共十一‧二公克，其中一包毛重為二‧
    七公克之安非他命業經台灣台中地方法院八十九年度易字第十號甲○○施用毒品
    案宣告沒收，其中四包送經內政部警政署刑事警察局以呈色試驗、氣象層析質普
    分析法及核磁共振分析法檢驗後，其中一包檢驗出一級毒品海洛因，另三包檢驗
    出第二級毒品安非他命成分，驗餘三‧六六公克、一‧二三公克、０‧四八公克
    ，共計五‧三七公克）、安非他命吸食器乙組、海洛因二小包（毛重０‧九公克
    ）、殘留安非他命藥杓子二支、殘留海洛因藥杓子乙支、摻有海洛因香菸半支、
    毒品分裝袋三十二只、0000000000號行動電話一具。
二、案經台中市警察局第一分局報請台灣台中地方法院檢察署檢察官偵查起訴。
    理  由
甲、有罪部分：
一、訊據被告甲○○故坦承於八十九年一月二十四日二十一時交與丁○○香菸盒一包
    及0000000000號行動電話為其所有，惟矢口否認有上開販賣毒品之犯
    行，辯稱：八十九年一月二十四日晚上九時因丁○○打電話找乙○○，當時乙○○在洗澡，乙○○要伊拿一盒東西下去給丁○○，伊並不知道裡面為何物，且行
    動電話為乙○○以伊之名義申請，並非伊在使用；至於警訊所稱替「阿和」之人
    送藥之事並非事實，是乙○○要伊如此陳述，伊不知乙○○將所有責任推給他，
    伊與乙○○同居一個多月，對其事尚未深知，伊未販賣安非他命云云。惟查，被
    告甲○○於警訊時坦承因現在沒工作，經濟不好，才會幫阿和販賣安非他命，而
    0000000000號行動電話是伊申請並與乙○○共同使用（見八十九年度
    偵字第一四八八三號偵查卷第十八頁反面）。參以證人丁○○於警訊時證稱：其
    安非他命都是向甲○○及乙○○購買（見偵查卷第二十二頁），又供稱其以居住
    之電話0000000號撥打甲○○所有之上開行動電話向乙○○及甲○○購買
    安非他命（此有0000000000號行動電話於八十八年十月一日至八十九
    年一月二十四日之通聯記錄在卷可稽），而其中二次（八十九年一月十六日及同
    年月二十三日）都是由甲○○交付給他（見偵查卷第一七八頁反面、第一七九頁
    ）。再查，被告甲○○有吸食安非他命之前科，經臺中地方法院以八十九年度易
    更字第一０號判決連續施用安非他命處有期徒刑七月，且於本院審理中自承平均
    一、二個禮拜吸食一次，故其應知販賣安非他命之手法及如何包裝毒品及買賣交
    易之過程如何進行，從而被告辯稱不知道八十九年一月二十四日交付與丁○○之
    香菸盒所裝之物為安非他命，顯與事理有違，乃係事後卸責之詞，不足採信。末
    查，被告於本院審理中自承與乙○○為同居關係，而於同居期間二人並無工作收
    入且二人皆有吸食毒品之習性，復有扣案之毒品分裝袋三十二只可證，故其與乙○○有共同販賣營利之意圖甚明。此外，復有安非他命四包（共扣得五包毒品毛
    重共十一‧二公克，其中一包毛重為二‧七公克之安非他命業經台灣台中地方法
    院八十九年度易字第十號甲○○施用毒品案宣告沒收，其中四包送經內政部警政
    署刑事警察局以呈色試驗、氣象層析質普分析法及核磁共振分析法檢驗後，其中
    一包檢驗出一級毒品海洛因，另三包檢驗出第二級毒品安非他命成分，驗餘三‧
    六六公克、一‧二三公克、０‧四八公克，共計五‧三七公克）、殘留安非他命
    藥杓子二支、毒品分裝袋三十二只、0000000000號行動電話一具扣案
    可資佐證。本件事證已臻明確，被告犯行洵堪認定，應予依法論科。
二、按安非他命，依毒品危害防制條例第二條之規定，屬第二級毒品，故核被告所為
    ，係犯毒品危害防制條例第四條第二項之販賣第二級毒品罪。被告非法持有第二
    級毒品行為，進而販賣，其持有之低度行為應被販賣之高度行為所吸收，不另論
    罪。被告甲○○與乙○○就上揭犯行，有犯意之聯絡及行為之分擔，皆為共同正
    犯。又被告先後多次販賣第二級毒品予丁○○之犯行，時間緊接，犯罪構成要件
    相同，顯係基於概括犯意為之，為連續犯，依刑法第五十六條之規定，以一罪論
    ，並加重其刑（除無期徒刑部分不得加重外）。爰審酌被告犯罪之動機、目的、
    手段、販賣毒品對社會所生之危害甚大及所獲利益不多並犯罪後態度不佳，未見
    悔意等一切情狀，量處如主文所示之刑，以示懲儆。
三、扣案之安非他命四包（共扣得五包毒品毛重共十一‧二公克，其中一包毛重為二
    ‧七公克之安非他命業經台灣台中地方法院八十九年度易字第十號甲○○施用毒
    品案宣告沒收，本院不再予以宣告沒收，而其中四包送經內政部警政署刑事警察
    局以呈色試驗、氣象層析質普分析法及核磁共振分析法檢驗後，其中一包檢驗出
    一級毒品海洛因，驗餘０‧０二公克，另三包檢驗出第二級毒品安非他命成分，
    驗餘三‧六六公克、一‧二三公克、０‧四八公克，共計五‧三七公克，此有刑
    事警察局九十年一月十七日刑鑑字第二００三七二號鑑驗通知書在卷可稽）其中
    三包安非他命驗餘共重五‧三七公克、係屬被告供販賣所用，不問屬於犯人與否
    ，爰依毒品危害防制條例第十八條第一項前段之規定，予以宣告沒收銷燬之。至
    於毒品分裝袋三十二只、0000000000號行動電話一具、殘留安非他命
    之藥杓子二支，係供犯罪所用之物，應依毒品危害防制條例第十九條第一項宣告
    沒收。而被告連續七次販賣第二級毒品安非他命予丁○○，每次一千元，則被告
    販毒所得共七千元，雖未扣案，仍應依毒品危害防制條例第十九條第一項規定予
    以沒收，如全部或一部不能沒收時，以其財產抵償之。
乙、無罪部分：
一、公訴意旨略以：甲○○於八十九年一月二十四日下午三時許，在台中市○○路與
    中清西二街口販賣第二級毒品安非他命予丁○○時，另基於轉讓第一級毒品海洛
    因之犯意，將摻有第一級毒品海洛因之香菸一支無償轉讓予丁○○持有，因認甲○○涉有轉讓第一級毒品之罪嫌。
二、本件公訴意旨認被告甲○○涉犯轉讓第一級毒品罪嫌，無非依據證人丁○○之指
    訴及扣案之摻有海洛因之香菸半支資為論據。訊據被告甲○○堅決否認上開犯行
    ，辯稱：伊並無拿海洛因給丁○○，八十九年一月二十四日下午三時許是乙○○
    在臺中市○○路與中清西二街口拿海洛因香菸一支給丁○○，伊並沒有去而是在
    查獲地點睡覺，係乙○○回來之後告訴伊後始知情等語。
三、按犯罪事實應依證據認定之，無證據不得推定其犯罪事實；又不能證明被告犯罪
    或其行為不罰者，應諭知無罪之判決。刑事訴訟法第一百五十四條、第三百零一
    條第一項分別定有明文。經查，檢察官扣案之摻有第一級毒品海洛因之香菸半支
    ，並非被告於上開時、地轉讓與丁○○之摻有海洛因之香菸，而係於乙○○之住
    處（臺中市○○○路四十三號三０三室）所查獲，至於轉讓與丁○○之摻有海洛
    因之香菸一支並未據扣案。故不得僅憑丁○○之供述而逕認被告有轉讓第一級毒
    品之犯行。依上所述，公訴人所舉之證據不足以證明被告犯罪，此外，復查無其
    他積極證據，足資證明被告確有公訴人所指之犯行，依法自應為被告無罪之諭知
    。
丙、至上述經刑事警察局鑑驗非屬安非他命而係第一級毒品海洛因（驗餘０‧０二公
    克）及經檢察官扣案之海洛因二小包（毛重０‧九公克）、殘留海洛因藥杓子一
    支、摻有海洛因香菸半支等扣案物部分，因被告被訴轉讓第一級毒品海洛因部分
    已經判決無罪，且上開扣案之物與本案販賣第二級毒品安非他命之犯罪行為並無
    任何關係。此部分應由檢察官另行偵查起訴或聲請單獨宣告沒收，併此敘明。
據上論斷，應依刑事訴訟法第二百九十九條第一項前段、第三百零一條第一項，毒品
危害防制條例第四條第二項、第十八條第一項前段、第十九條第一項，刑法第十一條
前段、第二十八條、第五十六條，判決如主文。
本案經檢察官李斌到庭執行職務
中      華      民      國     九十      年     三     月     七      日
                                    臺灣臺中地方法院刑事第七庭
                                        法  官   李添興
右正本證明與原本無異。
如不服本判決，應於判決送達後十日內向本院提出上訴狀，上訴於臺灣高等法院臺中
分院( 須附繕本 )。
                                        書記官
中      華      民      國      九十      年    三     月      八     日
附錄本案論罪科刑法條：
毒品危害防制條例第四條第二項：
製造、運輸、販賣第二級毒品者，處無期徒刑或七年以上有期徒刑，得併科新臺幣七
百萬元以下罰金。


司法院資訊處製作；財團法人民間司法改革基金會備份。
